臺灣臺北地方法院刑事判決　　　九十四年度易字第一四六八號
公　訴　人　臺灣臺北地方法院檢察署檢察官
被　　　告　甲○○
上列被告因違反毒品危害防制條例案件，經檢察官提起公訴（九
十四年度毒偵字第二二三八號），嗣被告於準備程序中就被訴事
實為有罪之陳述，經告以簡式審判之旨，並聽取當事人之意見後
，經本院合議庭裁定以簡式審判程序審理，本院判決如下：
    主  文
甲○○連續施用第二級毒品，累犯，處有期徒刑捌月。扣案甲基
安非他命貳包（合計驗餘淨重壹點柒捌公克）均沒收銷燬之；
放置甲基安非他命之空包裝袋貳個、吸食器陸組、分裝袋貳拾壹
個均沒收之。
    事  實
一、甲○○前因施用毒品案件，經本院以八十八年度毒聲字第二
    一八七號刑事裁定送觀察、勒戒，經觀察、勒戒後認無繼續
    施用毒品之傾向，由臺灣臺北地方法院檢察署於民國八十八
    年九月十八日以八十八年度毒偵字第三七一號不起訴處分確
    定，復因施用毒品案件，經本院以八十九年度毒聲字第二七
    五○號刑事裁定送觀察、勒戒後，認無繼續施用毒品之傾向
    ，由臺灣臺北地方法院檢察署於八十九年十一月二十二日以
    八十九年度毒偵字第三三七一號不起訴處分確定，再因施用
    毒品案件，經本院以九十年度毒聲字第二三四九號刑事裁定
    令入戒治處所強制戒治，嗣於九十一年七月三日停止戒治出
    所，並經本院以九十年度簡字第四一七七號刑事簡易判決判
    處有期徒刑六月確定，於九十二年四月二十二日縮刑期滿執
    行完畢，仍不知悔悟，明知安非他命為毒品危害防制條例第
    二條第二項第二款所規定之第二級毒品，竟基於施用第二級
    毒品安非他命之概括犯意，自九十四年三月間起至九十四年
    五月十六日某時止，在臺北縣新店市○○路○段四十號住處
    ，及新店溪畔朋友之工寮內，以將安非他命放置於吸食器中
    燒烤成煙霧後吸食之方式，吸食安非他命多次，嗣於九十四
    年五月十七日下午五時三十分許，在上址住處為警執行搜索
    查獲，扣得安非他命二包（合計毛重二‧二公克、淨重一‧
    八公克，因鑑驗使用○‧○一七公克，驗餘淨重一‧七八三
    公克）、電子秤一臺、吸食器六組、分裝袋二十一個，並經
    警方採尿送驗，呈安非他命類陽性反應，始查悉上情。
二、案經臺北市政府警察局新店分局報請臺灣臺北地方法院檢察
    署檢察官偵查起訴，嗣經本院合議庭裁定以簡式審判程序審
    理。
    理  由
一、訊據被告甲○○對於上揭事實於本院準備程序及審理時均坦
    認不諱（見本院卷第三十四頁反面、第四十一頁），且：
  (一)被告為警查獲採集尿液經送臺灣檢驗科技股份有限公司以氣
    相層析質譜儀法確認檢驗後，確呈安非他命類陽性反應，有
    該公司九十四年六月七日濫用藥物尿液檢驗報告在卷可稽（
    見臺灣臺北地方法院檢察署九十四年度毒偵字第二二三八號
    偵查卷第五頁）。
  (二)被告為警查獲扣案之透明結晶二包，經送臺灣檢驗科技股份
    有限公司以氣相層析質譜儀法確認檢驗後，檢出毒品甲基安
    非他命成分（合計毛重二‧二公克、淨重一‧八公克，因鑑
    驗使用○‧○一七公克，驗餘淨重一‧七八三公克），有該
    公司九十四年七月四日濫用藥物檢驗報告在卷足憑（見同上
    偵查卷第三頁），復有吸食器六組、分裝袋二十一個扣案可
    資佐證。
  (三)被告前因施用毒品案件，經本院以八十八年度毒聲字第二一
    八七號刑事裁定送觀察、勒戒後，認無繼續施用毒品之傾向
    ，由臺灣臺北地方法院檢察署於八十八年九月十八日以八十
    八年度毒偵字第三七一號不起訴處分確定，復因施用毒品案
    件，經本院以八十九年度毒聲字第二七五○號刑事裁定送觀
    察、勒戒，經觀察、勒戒後，認無繼續施用毒品之傾向，由
    臺灣臺北地方法院檢察署於八十九年十一月二十二日以八十
    九年度毒偵字第三三七一號不起訴處分確定，再因施用毒品
    案件，經本院以九十年度毒聲字第二三四九號刑事裁定令入
    戒治處所強制戒治，嗣於九十一年七月三日停止戒治出所，
    有臺灣高等法院被告前案紀錄表在卷可按（見本院卷第四十
    二頁至第四十七頁）。
  (四)綜上，足徵被告任意性自白與事實相符。本案事證已明，被
    告犯行堪以認定，應予依法論科。
二、查安非他命係屬毒品危害防制條例第二條第二項第二款所定
    之第二級毒品，不得施用、持有。故核被告所為，係犯毒品
    危害防制條例第十條第二項之施用第二級毒品罪，其持有安
    非他命之低度行為，為施用安非他命之高度行為所吸收，不
    另論罪。又被告多次施用安非他命之犯行，時間緊接，方法
    相同，觸犯構成要件相同之罪名，顯係基於概括犯意反覆為
    之，應依刑法第五十六條連續犯規定，論以一罪，並加重其
    刑。另公訴意旨雖未敘及被告於九十四年五月十六日前之施
    用第二級毒品安非他命犯行，惟該部分與已敘明部分，有連
    續犯之裁判上一罪關係，應為起訴效力所及，本院自得併予
    審理。又被告於九十年間因施用毒品案件，經本院以九十年
    度簡字第四一七七號刑事簡易判決判處有期徒刑六月確定，
    於九十二年四月二十二日縮刑期滿執行完畢，此有臺灣高等
    法院被告前案紀錄表在卷可按，其前受有期徒刑執行完畢，
    於五年以內再犯本案最重本刑為有期徒刑以上之罪，為累犯
    ，應依刑法第四十七條之規定遞加重其刑。爰審酌被告前曾
    因施用毒品送觀察、勒戒及強制戒治後，仍不知悛悔，復一
    再施用毒品，顯已有成癮性，所為對個人身心戕害甚鉅，惟
    其犯罪後坦承犯行，態度尚稱良好，及其犯罪之動機、目的
    、手段、施用時間、智識程度等一切情狀，認公訴人具體求
    處有期徒刑九月，略嫌過重而量處如主文所示之刑。扣案之
    甲基安非他命二包（合計驗餘淨重一‧七八三公克），屬毒
    品危害防制條例第二條第二項第二款所稱之第二級毒品，為
    違禁物，應依同條例第十八條第一項前段之規定，宣告沒收
    銷燬之；扣案之吸食器六組，係被告以尋常物件所自製，已
    據其供承屬實（見本院卷第四十一頁），尚難認係專供施用
    毒品之器具，惟係供被告施用安非他命所用之物，且與放置
    上開甲基安非他命之空包裝袋二個、分裝袋二十一個，均係
    被告所有，供上開施用第二級毒品安非他命所用之物，業據
    被告供明在卷（見本院卷第四十一頁），爰依刑法第三十八
    條第一項第二款之規定宣告沒收之。至於扣案之電子秤一臺
    與被告本案施用第二級毒品安非他命之犯行無涉，爰不予宣
    告沒收，併此敘明。
據上論斷，應依刑事訴訟法第二百七十三條之一第一項、第二百
九十九條第一項前段，毒品危害防制條例第十條第二項、第十八
條第一項前段，刑法第十一條前段、第五十六條、第四十七條、
第三十八條第一項第二款，判決如主文。
本案經檢察官王鑫健到庭執行職務
中　  華  　民　  國　九十四　年 　十一 　月 　三十   日
　　                      臺灣臺北地方法院刑事第十四庭
                              法      官  孫萍萍
以上正本證明與原本無異。
如不服本判決，應於判決送達後十日內，向本院提出上訴狀。
                              書  記  官  張汝琪
中　  華  　民　  國　九十四　年 　十一 　月 　三十   日
